【裁判字號】    97,訴,2750
【裁判日期】    970919
【裁判案由】    毒品危害防制條例
【裁判全文】
臺灣臺中地方法院刑事判決              97年度訴字第2750號
公  訴  人  臺灣臺中地方法院檢察署檢察官
被      告  甲○○
上列被告因違反毒品危害防制條例案件，經檢察官提起公訴（97
年度毒偵字第3153號），經本院合議庭裁定改依簡式審判程序審
理，判決如下：
    主    文
甲○○施用第一級毒品，累犯，處有期徒刑拾月。扣案之海洛因
參包（驗餘淨重分別為零點肆柒貳伍公克、零點參肆玖壹公克、
零點零參貳陸公克）沒收銷燬之；又施用第二級毒品，累犯，處
有期徒刑柒月。扣案之甲基安非他命壹包（驗餘淨重為零點壹壹
玖陸公克）沒收銷燬之。應執行有期徒刑壹年肆月，扣案之海洛
因參包（驗餘淨重分別為零點肆柒貳伍公克、零點參肆玖壹公克
、零點零參貳陸公克）、甲基安非他命壹包（驗餘淨重為零點壹
壹玖陸公克）沒收銷燬之。
    犯罪事實及理由
一、犯罪事實：甲○○前於民國88年間，因施用毒品案件，經本
    院以88年度毒聲字第4538號裁定送觀察、勒戒後，認無繼續
    施用毒品傾向，於88年8月20日觀察、勒戒執行完畢，經臺
    灣臺中地方法院檢察署檢察官以88年度偵字第17844號不起
    訴處分確定。於前開觀察勒戒執行完畢後5年內，於93年間
    ，復因施用毒品案件，經臺灣高等法院臺中分院以93年度上
    訴字第1116號就施用第一級毒品部分判處有期徒刑10月，就
    施用第二級毒品部分判處有期徒刑8月，應執行有期徒刑1年
    4 月確定；於94年間，復因施用毒品案件，經本院以94年度
    訴字第989號就施用第一級毒品部分判處有期徒刑1年，就施
    用第一二級毒品部分判處有期徒刑10月，應執行有期徒刑1
    年8 月確定，嗣經本院裁定減刑為有期徒刑6月、5月，應執
    行有期徒刑10月確定，前開案件經接續執行，於96年7月16
    日縮刑期滿執行完畢出監。詎仍不知悔改，分別基於施用第
    一、二級毒品之犯意，於97年5月30日，在臺中縣清水鎮○
    ○路81之52號住處，以將海洛因摻入香菸點燃吸食之方式，
    施用第一級毒品海洛因1次；另於同日，在上開住處，以將
    甲基安非他命置於吸食器內燒烤加熱，吸其霧化氣體之方式
    ，施用第二級毒品甲基安非他命1次。嗣為警於97年6月1日
    23時40分許，在臺中市○區○○○街2段194之2號前查獲，
    並扣得海洛因3包（驗餘淨重分別為0.4725公克、0.3491公
    克、0.0326公克）、甲基安非他命1包（驗餘淨重為0.1196
    公克。
二、證據名稱：
(一)、被告甲○○於警詢、偵查及本院審理時之自白。
(二)、扣案之海洛因3包（驗餘淨重分別為0.4725公克、0.3491公
    克、0.0326公克）、甲基安非他命1包（驗餘淨重為0.1196
    公克）可稽。
(三)、中山醫學大學附設醫院檢驗科藥物檢測中心尿液檢驗報告、
    行政院衛生署草屯療養院草療鑑字第0970005319號鑑定書各
    1 紙在卷可參。
(四)、臺灣高等法院被告前案紀錄表（被告前案及素行之認定）。
三、論罪科刑部分：按海洛因、甲基安非他命分別係毒品危害防
    制條例第2條第2項第1款、第2款所列之第一級、第二級毒品
    ，不得非法施用。核被告所為，係犯毒品危害防制條例第10
    條第1項之施用第一級毒品罪、同條例第10條第2項之施用第
    二級毒品罪。被告持有第一級毒品海洛因、甲基安非他命，
    進而施用，其持有第一級毒品海洛因、第二級甲基安非他命
    之低度行為應為施用之高度行為所吸收，不另論其持有罪。
    被告前於93年間，復因施用毒品案件，經臺灣高等法院臺中
    分院以93年度上訴字第1116號就施用第一級毒品部分判處有
    期徒刑10月，就施用第二級毒品部分判處有期徒刑8月，應
    執行有期徒刑1年4月確定；於94年間，復因施用毒品案件，
    經本院以94年度訴字第989號就施用第一級毒品部分判處有
    期徒刑1年，就施用第一二級毒品部分判處有期徒刑10月，
    應執行有期徒刑1 年8月確定，嗣經本院裁定減刑為有期徒
    刑6月、5月，應執行有期徒刑10月確定，前開案件經接續執
    行，於96年7月16日縮刑期滿執行完畢出監，有臺灣臺中地
    方法院檢察署刑案資料查註紀錄表及臺灣高等法院被告前案
    紀錄表各乙份在卷可參，其受有期徒刑執行完畢後，5年以
    內故意再犯本件有期徒刑以上之罪，為累犯，其所犯上開2
    罪，均應依刑法第47條第1項規定加重其刑。被告所犯施用
    第一級毒品罪與施用第二級毒品罪2罪之間，犯意各別，行
    為互殊，應予分論併罰。爰審酌被告前有施用毒品前科，仍
    無法戒絕毒癮，竟又再次施用第一級毒品海洛因、第二級毒
    品甲基安非他命，無視於毒品對於自身健康之戕害及國家對
    於杜絕毒品犯罪之禁令，惟審酌施用毒品係自戕行為，並未
    因此而危害他人，所生損害不大，犯罪手段尚屬平和及坦承
    犯行，態度良好等一切情狀，各量處如主文所示之刑，並定
    應執行之刑，以示懲儆。
四、扣案之海洛因3包（驗餘淨重分別為0.4725公克、0.3491公
    克、0.0326公克）、甲基安非他命1包（驗餘淨重為0.1196
    公克），均應依毒品危害防制條例第18條第1項前段規定，
    宣告沒收銷燬之。
據上論斷，應依刑事訴訟法第273條之1第1項、第299條第1項前
段、第310條之2，毒品危害防制條例第10條第1項、第2項、第18
條第1項前段，刑法第11條、第47條第1項、第51條第5款，判決
如主文。
中    華    民    國    97    年    9     月    19   日
                        臺灣臺中地方法院刑事第五庭
                            法  官  劉麗瑛
上正本證明與原本無異。
如不服本判決，應於收受送達後10日內向本院提出上訴書狀（應
敘述具體理由並附繕本）。
上訴書狀如未敘述理由，應於上訴期間屆滿後20日內補提理由書
於本院。
                            書記官  王玟
中    華    民    國    97    年    9     月    19    日
附錄論罪科刑法條
毒品危害防制條例第10條
施用第一級毒品者，處 6 月以上 5 年以下有期徒刑。
施用第二級毒品者，處 3 年以下有期徒刑。


司法院資訊處製作；財團法人民間司法改革基金會備份。
